【裁判字號】    98,消債清,1
【裁判日期】    981119
【裁判案由】    清算事件
【裁判全文】
福建金門地方法院民事裁定             98年度消債清字第1號
聲  請  人  庚○○
代  理  人  朱麗真律師
相  對  人
即  債權人  萬泰商業銀行股份有限公司
法定代理人  子○○
代  理  人  甲○○
相  對  人
即  債權人  台北富邦商業銀行股份有限公司
法定代理人  丁○○
相  對  人
即  債權人  臺灣新光商業銀行股份有限公司
                        27、.
法定代理人  乙○○
代  理  人  壬○○
相  對  人
即  債權人  聯邦商業銀行股份有限公司
法定代理人  丙○○
代  理  人  辛○○
相  對  人
即  債權人  永豐商業銀行股份有限公司
法定代理人  癸○○
相  對  人
即  債權人  大眾商業銀行股份有限公司
                        地下1.
法定代理人  戊○○
代  理  人  己○○
上列聲請人依消費者債務清理條例聲請清算事件，本院裁定如下
：
    主  文
債務人庚○○自中華民國九十八年十一月十九日下午五時起開始
清算程序，並同時終止清算程序。
    理  由
一、按債務人於法院裁定開始更生程序或許可和解或宣告破產前
    ，得向法院聲請清算；法院開始清算程序之裁定，應載明其
    年、月、日、時，並即時發生效力；債務人之財產不敷清償
    清算程序之費用時，法院應裁定開始清算程序，並同時終止
    清算程序，消費者債務清理條例第80條前段、第83條第1項
    及第85條第1項分別定有明文。
二、本件聲請人主張：其前以書面向最大債權金融機構請求共同
    協商債務清償方案，經於民國95年5月協商成立約定自95年6
    月起分100期、利率3.88%、每月10日償還新臺幣（下同）13
    ,320元，聲請人原於公公的胡椒餅店幫忙，每月月薪3萬元
    ，然公公於96年底罹癌後，胡椒餅店由前夫接手經營，前夫
    拒絕給付薪水給聲請人，聲請人為維持信用，情商弟弟協助
    繳納協商金額，多次後聲請人弟弟表明已無力再行負擔，而
    聲請人又因罹患變相情感疾患混合型，進出醫院多次，每月
    捉襟見肘，實已無力繼續履行上開協商條件，不得已於98年
    4月毀諾，此乃非可歸責於聲請人，且聲請人名下並無其他
    財產，應有不能清償上開債務之情事，又債務人未經法院裁
    定開始更生程序或許可和解或宣告破產，爰向本院聲請清算
    等語。
三、經查，聲請人所主張之上開事實，業據其提出95年之協議書
    、96年至97年度之綜合所得稅各類所得資料清單、財產歸屬
    資料清單、戶籍謄本、財團法人金融聯合徵信中心債務清理
    條例前置協商專用債權人清冊、中華郵政股份有限公司保險
    單借款約定書、金門縣金湖鎮公所低收入戶證明書、身心障
    礙手冊、郵政存簿儲金簿等件在卷可憑，並經本院依職權函
    請三軍總醫院、馬偕紀念醫院、行政院衛生署金門醫院檢送
    聲請人相關病例資料，有馬偕紀念醫院98年9月24日馬院醫
    精字第0980004218號、行政院衛生署金門醫院98年9月25日
    衛署金醫歷字第0980005131號、國防醫學院三軍總醫院98
    年9月28日院三病歷字第0980015124號等函附之病歷資料附
    卷可稽。此外，本件債務人又查無消費者債務清理條例第6
    條第3項、第8條或第82條第2項所定駁回清算聲請之事由存
    在，則債務人聲請清算，應屬有據。再查，聲請人每月收入
    僅有殘障補助2,500元及低收入戶補助7,000元，僅足以支應
    其每月必要生活費用（依行政院主計處公告，98年度福建省
    金門縣平均每人每月最低生活費用為7,400元），依上開財
    產歸屬資料清單所示，聲請人名下亦僅無任何財產，又依債
    權人清冊之記載，其債權人為萬泰銀行等6家金融機構，債
    務總額則為805,632元，堪認債務人之財產應不敷清償清算
    程序之費用，爰依首揭規定裁定開始本件清算程序，並同時
    終止清算程序。
四、又法院終止清算程序後，聲請人之債務並非當然免除，仍應
    由法院斟酌消費者債務清理條例有關免責之規定，例如本條
    例第133條、第134條、第135條等，依職權認定是否裁定免
    責，附此敘明。
中    華    民    國    98    年    11    月    19    日
              民事庭    法      官  周美玲
上為正本係照原本作成。
開始清算程序之裁定不得抗告；如不服同時終止清算程序之裁定
，應於裁定送達後10日內，以書狀向本院提出抗告，並繳納抗告
費新臺幣1千元。
本裁定已於98年11月19日下午5時公告。
中    華    民    國    98    年    11    月    19    日
                        書  記  官  許力方


司法院資訊處製作；財團法人民間司法改革基金會備份。
